臺灣彰化地方法院刑事判決　　　　　　　 96年度易字第810號
公　訴　人　臺灣彰化地方法院檢察署檢察官
被　　　告　甲○○
上列被告等因違反電子遊戲場業管理條例等案件，經檢察官提起
公訴（96年度偵字第3814號），本院判決如下：
    主  文
甲○○違反未依電子遊戲場業管理條例規定辦理營利事業登記者
，不得經營電子遊戲場業之規定，處拘役肆拾日，如易科罰金，
以新臺幣壹仟元折算壹日，減為拘役貳拾日，如易科罰金，以新
臺幣壹仟元折算壹日。扣案之電子遊戲機參臺（含IC板陸塊）及
賭資新臺幣柒仟壹佰捌拾元，均沒收。
其餘被訴部分無罪。
    事  實
一、甲○○係址設彰化縣彰化市○○街12號地下室「235辣妹撞
    球休閒館」之負責人，其明知未依電子遊戲場業管理條例規
    定辦理營利事業登記者，不得經營電子遊戲場業，竟未向主
    管機關彰化縣政府辦理營利事業登記，而基於經營電子遊戲
    場及賭博之犯意，接續自民國96年4月1日起，至同年月18日
    止，在上開休閒館之公眾得出入場所處，擺設賭博性電子遊
    戲機3臺（含IC板6塊）插電營業，供不特定人賭博財物；其
    賭博方法係由賭客每投入新臺幣（下同）10元硬幣即顯示為
    積分10分，賭客以其積分與機檯對賭，押贏時得不等倍數之
    分數，不玩時所得分數直接由退幣口退下10元硬幣現金，押
    輸則賭金全歸甲○○所有。嗣於96年4月18日晚間8時20分許
    ，為警在上開休閒館當場查獲，並扣得電子遊戲機3台（含
    IC版6塊）及遊戲機內之賭資現金7180元。
二、案經彰化縣警察局彰化分局報告臺灣彰化地方法院檢察署檢
    察官偵查起訴。
    理  由
壹、有罪部分：
一、本案下揭引用之供述證據及非供述證據，均經本院依法踐行
    調查證據程序，而公訴人及被告均同意各該證據具有證據能
    力，且亦查無依法應排除其證據能力之情形，是後述所引用
    證據之證據能力均無疑義，合先敘明。
二、上揭事實，業據被告甲○○於本院審理中坦承不諱，並有臨
    檢現場紀錄表一份、現場照片12張附卷，及電子遊戲機3臺
    （含IC板6塊）、賭資7180元扣案可資佐證，堪信被告之自
    白與事實相符，本案事證已臻明確，被告上揭犯行洵堪認定
    ，應依法論科。
三、查被告甲○○未經辦理營利事業登記，擺設電子遊戲機，供
    不特定顧客投幣把玩而經營電子遊戲場業，係違反電子遊戲
    場業管理條例第15條之未經辦理營利事業登記而擅自經營電
    子遊戲場業之規定，應依同條例第22條之規定論處；其利用
    所擺設之電子遊戲機具作為電動賭博機具，與不特定之賭客
    賭博財物，係犯刑法第266條第1項前段之在公眾得出入之場
    所賭博財物罪。又刑事法若干犯罪行為態樣，本質上原具有
    反覆、延續實行之特徵，立法時既予特別歸類，定為犯罪構
    成要件之行為要素，則行為人基於概括之犯意，在密切接近
    之一定時、地持續實行之複次行為，倘依社會通念，於客觀
    上認為符合一個反覆、延續性之行為觀念者，於刑法評價上
    ，即應僅成立一罪。學理上所稱「集合犯」之職業性、營業
    性或收集性等具有重複特質之犯罪均屬之，例如經營、從事
    業務、收集、販賣、製造、散布等行為概念者是（最高法院
    95年度臺上字第1079號判決要旨參照）。是被告未經辦理營
    利事業登記，於密切接近之一定時間內，在前址經營電子遊
    戲場之行為，係基於同一之經營電子遊戲場為業務之犯意，
    而反覆所為者，無非執行業務所當然，於行為概念上，應認
    屬實質一罪。另被告多次與不特定人對賭之行為，時間緊接
    ，罪名相同，數行為於密切接近之時地實施，侵害同一社會
    法益，各行為之獨立性極為薄弱，依一般社會健全觀念，在
    時間差距上，難以強行分開，在刑法評價上，以視為數個舉
    動之接續施行，合為包括之一行為予以評價，較為合理，屬
    接續犯，而亦為包括之一罪（最高法院86年臺上字第3295
    號判例參照）。又其以一行為觸犯上開2罪，為想像競合犯
    ，應從一重之違反電子遊戲場業管理條例第22條之未辦理營
    利事業登記而擅自經營罪處斷。爰審酌被告之素行、犯罪之
    動機、擺放賭博性電子遊戲機之數目僅3臺、非法經營電子
    遊戲場業之手段、賭博財物與經營之時間尚短、所生之危害
    非鉅、犯後均坦承犯行、態度尚佳等一切情狀，量處如主文
    所示之刑，並諭知易科罰金之折算標準，以示懲儆。查被告
    所犯本罪時間係於96年4月24日之前，自應依中華民國96年
    罪犯減刑條例第2條第1項第3款之規定，將其宣告刑減輕2分
    之1，附此敘明。扣案之賭博性電子遊戲機3臺（含IC板6塊
    ）為賭博之器具，現金7180元為賭資，不論是否為被告所有
    ，均應依刑法第266 條第2 項之規定宣告沒收之。
貳、無罪部分：
一、公訴意旨另以：被告甲○○意圖營利，自民國96年4月1日起
    ，至同年月18日止，在其所經營之「235辣妹撞球休閒館」
    擺設賭博性電子遊戲機3臺（含IC板6塊），而提供該處為賭
    博場所，並在該處聚眾賭博，因認被告另涉犯刑法第268條
    之意圖營利提供場所賭博罪及聚眾賭博罪嫌。
二、然按犯罪事實應依證據認定之，無證據不得認定其犯罪事實
    ，又不能證明被告犯罪或其行為不罰者，應諭知無罪之判決
    ，刑事訴訟法第154條第2項及第301條第1項分別定有明文。
    經查，被告固坦承在上開休閒館擺設賭博性電子遊戲機3臺
    （含IC板6塊）插電營業，供不特定人賭博財物之情，惟堅
    決否認賭客把玩上開遊戲機前，其有向賭客收取場地費或抽
    頭費等情，是其顯係利用賭博性電子遊戲機不確定之輸贏機
    率，與不特定之賭客賭博財物，並以該賭博性電子遊戲機出
    現之偶然事實決定勝負，則其本身應僅具賭客之身分，而屬
    普通賭博罪之對向犯，是以尚難認其擺設賭博性電子遊戲機
    有何營利之意圖。次查，電動賭博機具縱使經由IC板程式設
    計，為店主利益預留一定之得勝機率，經營者得勝之或然率
    較高，但仍具賭博射倖性之特徵，店主於當下與賭客對賭時
    仍有輸錢之可能，尚難認有何營利之意圖（即店主對賭時並
    非一定有利可圖），不能因長久機率累積之結果，該電動賭
    博機具必然贏錢，即認店主應構成刑法第268條之罪責，是
    被告上開行為，核與刑法第268條之意圖營利供給賭博場所
    罪及聚眾賭博罪構成要件有間。此外，亦查無其他積極證據
    足資證明被告有從中抽取金錢圖利，揆之前開法條規定，不
    能證明被告犯罪，即應對被告為無罪之諭知。
據上論斷，應依刑事訴訟法第299條第1項前段、第301條第1項，
電子遊戲場業管理條例第22條，刑法第11條前段、第266條第1項
前段、第2項、第55條、第41條第1項前段，刑法施行法第1條之1
，中華民國96年罪犯減刑條例第2條第1項第3款、第7條，判決如
主文。
本案經檢察官劉世豪到庭執行職務。
中　　華　　民　　國　　96　　年　　7 　　月　　18　　日
                  刑事第七庭          法  官   紀佳良
以上正本證明與原本無異。
如不服本判決，應於判決送達後10日內向本院提出上訴狀 (須附
繕本 )。
中　　華　　民　　國　　96　　年　　7 　　月　　18　　日
　                                    書記官   詹國立
附錄本案論罪科刑法條全文】：
電子遊戲場業管理條例第15條
未依本條例規定辦理營利事業登記者，不得經營電子遊戲場業。
電子遊戲場業管理條例第22條
違反第15條規定者，處行為人1 年以下有期徒刑、拘役或科或併
科新臺幣500,000 元以上2500,000元以下罰金。
刑法第266條
在公共場所或公眾得出入之場所賭博財物者，處1000元以下罰金
。但以供人暫時娛樂之物為賭博者，不在此限。
當場賭博之器具與在賭檯或兌換籌碼處之財物，不問屬於犯人與
否，沒收之。
